# A公司加入一项债务成为共同债务人，会计处理如何做？

提问人：hyp530 时间：2018-04-25 16:06:48
B公司对C公司有一项债务 10 亿元，A公司这时候与B、C共同签订《债务重组合同》，A公司成为这项债务的共同债务人。
在法律上，这是一项现行义务，不存在优先偿还顺序，C公司有权直接向A或B公司直接要钱。
我的理解是这个现行义务在资产负债表是不能确认为负债的。但是这就出现一个理论矛盾：为什么现行债务不确认为资产负债表的负债呢？逻辑理论依据是？

回答人：chenyiwei
A公司加入一项债务成为共同债务人的具体背景和原因？B、C或其他相关方面为此向A支付了何种对价？另外A是否为专门的融资性担保机构？

提问人：hyp530 时间：2018-04-26 09:41:48
该安排还以A公司的土地作了抵押，但A公司和B公司是关联公司（非担保或金融机构，是实业公司），所以A公司加入成为共同债务人并没有任何对价。但A公司即将被收购，被收购后A公司不再是B公司的关联公司，我关注的是当A和B不再是关联公司时，会计上如何处理。（或许A公司可以与B公司签署协议，在A公司遭受索偿时，C公司须给钱给A公司，但这只能使得A公司对C公司有一项或有债权）。
简而言之，我总觉得A公司在成为B公司的非关联方之后，它仍存在对C公司的这项现行债务，却不存在一个现行债权（最多获得一项或有债权），这貌似出现了会计理论上的矛盾。

回答人：chenyiwei
这种情况在收购时肯定交易双方会协商处理，或者解除担保责任，或者原股东给予补偿或承接该担保责任。